臺灣高等法院民事裁定
105年度重上字第922號
上  訴  人  王志良(即王謝明珠之承受訴訟人)

訴訟代理人  郭睦萱律師
複代理人    蘇建宇律師
            張郁姝律師
上  訴  人  王旭玲(即王謝明珠之承受訴訟人)


訴訟代理人  陳祖德律師
上  訴  人  王照櫻(即王謝明珠之承受訴訟人)


            王金城(即王謝明珠之承受訴訟人)

            王旭貞(即王謝明珠之承受訴訟人)


上列上訴人與被上訴人妙興租賃有限公司間侵權行為損害賠償等
事件，對於中華民國105年8月26日臺灣臺北地方法院104年度重
訴字第288號判決提起上訴，本院裁定如下：
    主  文
上訴人應於收受本裁定之日起五日內，繳納第二審裁判費新臺幣
貳拾柒萬柒仟壹佰壹拾陸元，逾期未補正，即裁定駁回其上訴。
    理  由
一、按提起民事第二審上訴，應依民事訴訟法第77條之16第1項
    規定繳納裁判費，此為必須具備之程式。另按上訴不合法者
    ，第二審法院應以裁定駁回之。但其情形可以補正者，審判
    長應定期間先命補正，民事訴訟法第444條第1項定有明文。
    又計算上訴利益，準用關於計算訴訟標的價額之規定。核定
    訴訟標的之價額，以起訴時之交易價額為準；無交易價額者
    ，以原告就訴訟標的所有之利益為準。以一訴主張數項標的
    者，其價額合併計算之；但所主張之數項標的互相競合者，
    其訴訟標的價額，應依其中價額最高者定之。民事訴訟法第
    466條第4項、第77條之1第2項、第77條之2第1項分別定有明
    文。
二、本件上訴人即附帶被上訴人王謝明珠（民國106年11月8日死
    亡，由王志良、王旭玲、王金城、王旭貞、王照櫻繼承，合
    稱王金城等5人）對原審判命其給付新臺幣（下同）1122萬0
    761元本息、840萬元本息及撤銷王謝明珠及王志良間贈與13
    93萬7338元之債權及物權行為撤銷之判決，提起第二審上訴
    。查被上訴人即附帶上訴人妙興租賃有限公司（下稱妙興公
    司）請求王謝明珠給付之金額共1962萬0761元本息，及其依
    該債權訴請撤銷王謝明珠及王志良間贈與行為之價額1393萬
    7338元，二者訴訟標的雖不同，惟自經濟上觀之，其訴訟之
    目的則係妙興公司對王謝明珠請求之上開金額債權，依上開
    說明，王謝明珠之上訴利益應依民事訴訟法第77條之2第1項
    但書規定，以其中價額高者定之，即以1962萬0761元為準，
    故應徵第二審裁判費27萬7116元。茲依上開規定，命王謝明
    珠之承受訴訟人即王金城等5人於收受本裁定後5日內繳納第
    二審裁判費27萬7116元，逾期不補正，即駁回該部分上訴。
三、爰裁定如主文。 
中　　華　　民　　國　　109 　年　　4 　　月　　9 　　日
                  民事第二十四庭
                      審判長法  官  周舒雁
                            法  官  陳杰正
                            法  官  沈佳宜 
正本係照原本作成。
不得抗告。
中　　華　　民　　國　　109 　年　　4 　　月　　10　　日

   　　　　 　　　　　　　　書記官  蕭麗珍